---
title: "report"
author: "swsoyee"
date: "2017年10月16日"
output: 
    html_document:
        df_print: paged
---

```{r setup, include=FALSE}
knitr::opts_chunk$set(echo = FALSE, warning=FALSE, message=FALSE)
```

## 微信聊天记录报告  


### 1.1 检查Package安装情况并且导入

```{r package installation, message=FALSE}
libs <- c("plotly", "data.table", "lubridate", "dplyr", "stringr", "tidyr")
for (i in libs){
  if( !is.element(i, .packages(all.available = TRUE)) ) {
    install.packages(i)
  }
  library(i,character.only = TRUE)
}

#sessionInfo()
```
### 1.2 导入聊天记录并进行数据整形
```{r data transvert}

fileUrl <- "WechatLogWithGF.csv"
dt <- fread(file = "WechatLogWithGF.csv")
# Decoding `
# CreateTime
dt$CreateTime <- as.POSIXct(x = as.numeric(dt$CreateTime), 
                       origin = "1970-01-01 00:00:00")
# `Des`
dt[dt$Des == "1"]$Des <- "接收"
dt[dt$Des == "0"]$Des <- "发送"
# `Type`
# 10000 = system message
# 1 = text message
# 3 = img message `type` 
# 43 = light video message `type`
# 49 = app share message `type`
# 47 = emoji message `type`
# 50 = voice video message `type`

dt[dt$Type == "10000"]$Type <- "系统"
dt[dt$Type == "1"]$Type <- "文字"
dt[dt$Type == "3"]$Type <- "图片"
dt[dt$Type == "43"]$Type <- "小视频"
dt[dt$Type == "47"]$Type <- "表情"
dt[dt$Type == "49"]$Type <- "分享"
dt[dt$Type == "50"]$Type <- "语音视频"

# 0 = send, 1 = received
```

### 2.1 消息记录总览  

```{r summary}
diffMsgTypedt <- dt %>% 
    group_by(Des, Type) %>% 
    summarise(Count = n()) %>%
    group_by(Type) %>% 
    mutate(CountTotal= sum(Count)) %>%
    mutate(Percentage = 100*Count/CountTotal) %>%
    group_by(Des) %>% 
    arrange(desc(Count), .by_group = TRUE) %>%
    mutate(Annotation = ifelse(Des == "接收",
                               (100-Percentage)+Percentage/2, 
                               Percentage/2 ))


# Order x-axis
diffMsgTypedt$Type <- factor(diffMsgTypedt$Type,
                              levels = unique(diffMsgTypedt$Type)[order(diffMsgTypedt$Count)])

p1 <- plot_ly(data = diffMsgTypedt,
        x = ~Percentage,
        y = ~Type,
        color = ~Des,
        orientation = 'h',
        type = "bar",
        hoverinfo = "text",
        text = paste0("占", diffMsgTypedt$Type, "消息</br></br>总",
                     diffMsgTypedt$CountTotal, "条的",
                     round(diffMsgTypedt$Percentage), "%",
                     "</br>"),
        hoverlabel = list(font = list(color = 'rgb(248, 248, 255)'))) %>%
    add_annotations(xref = 'x', yref = 'y',
                  x = ~Annotation, y = ~Type,
                  text = diffMsgTypedt$Count,
                  font = list(color = 'rgb(248, 248, 255)'),
                  showarrow = FALSE) %>%
    layout(barmode = "stack",
           title = "收发消息总览",
           yaxis = list(title = "",
                        showgrid = FALSE,
                        showline = FALSE,
                        zeroline = FALSE),
           xaxis = list(title = "",
                        showgrid = FALSE,
                        showline = FALSE,
                        showticklabels = FALSE,
                        zeroline = FALSE),
           legend = list(orientation = 'h'),
           margin = list(t = 30, b = 50)
           )
p1
```

### 2.2 消息条数热图  
```{r message_per_day_heatmap}
msgPerDay <- dt %>%
    select(CreateTime, Type) %>%
    mutate(Year = year(CreateTime), Month = month(CreateTime), Day = day(CreateTime)) %>%
    group_by(Year, Month, Day) %>%
    summarise(Count = n())

# Data convert
data <- spread(msgPerDay, key = Day, value = Count)
data <- as.data.frame(data)
data[is.na(data)] <- 0
rownames(data) <- paste0(data$Year, "年", data$Month, "月")
data <- as.matrix(data[,3:ncol(data)])
#data <- data[,3:ncol(data)]

# Color scale
vals <- unique(scales::rescale(c(data)))
o <- order(vals, decreasing = FALSE)
cols <- scales::col_numeric("Blues", domain = NULL)(vals)
colz <- setNames(data.frame(vals[o], cols[o]), NULL)
colz[, 2] <- as.character(colz[,2])
colz[colz[,1] == 0, 2] <- "#FFFFFF"
colz[, 2] <- as.factor(colz[,2])

# Hover text
data.text <- character(0)
for (i in 1:nrow(data)) {
    tmp <- sapply(data[i, ], function(x) paste0("日</br></br>收发消息:", x))
    tmp <- paste0(rownames(data)[i], colnames(data), tmp)
    data.text <- append(data.text, tmp)
}
data.text <- matrix(data.text, ncol = 31, byrow = TRUE)

# Weekend
data.week <- character(0)
for (i in 1:nrow(data)) {
    tmp <- paste0(rownames(data)[i], colnames(data))
    data.week <- append(data.week, tmp)
}
data.week <- str_replace_all(string = data.week, 
                                pattern = "年|月", 
                                replacement = "-")
data.week <- as.Date(data.week)
data.week <- weekdays(data.week)
data.week <- matrix(data.week, ncol = 31, byrow = TRUE)

# Annotation
position.zero <- which(data == 0, TRUE)
position.sat <- which(data.week == c("星期六"), TRUE)
position.sun <- which(data.week == c("星期日"), TRUE)

# Plot
plot_ly(x = colnames(data),
        y = rownames(data),
        z = data,
        height = 40*nrow(data),
        showlegend = FALSE,
        colorscale = colz,
        type = "heatmap",
        hoverinfo = "text",
        text = data.text) %>%
    layout(title = "消息数热图",
           xaxis = list(title = "", showgrid = FALSE),
           yaxis = list(showgrid = FALSE),
           margin = list(t = 30, l = 80)) %>%
    add_annotations(
        x = position.sat[, 2],
        y = position.sat[, 1]-1.25,
        text = "◢",
        font = list(color = "#08306B", size = 8),
        xanchor = 'left',
        showarrow = F
    ) %>%
    add_annotations(
        x = position.sun[, 2],
        y = position.sun[, 1]-1.25,
        text = "◢",
        font = list(color = "#08306B", size = 8),
        xanchor = 'left',
        showarrow = F
    )
```
◢ 周末

### 2.3 消息发送频率（总体）  

```{r message_per_day}
# Time span
span <- "15 minutes"
msgPerHour <- dt %>%
    select(CreateTime, Type, Des) %>%
    mutate(Time = format(floor_date(CreateTime, span), "%H:%M")) %>%
    group_by(Des, Time) %>%
    summarise(Count = n())
       

p2 <- plot_ly(data = msgPerHour,
        x = ~Time,
        y = ~Count,
        color = ~Des,
        type = "scatter",
        mode = "lines+markers",
        hoverinfo = "text",
        text = paste0("时间：", msgPerHour$Time, "</br></br>条数：",
                     msgPerHour$Count),
        hoverlabel = list(font = list(color = 'rgb(248, 248, 255)'))) %>%
    layout(title = "每15分钟消息发送情况",
           yaxis = list(title = "条",
                        showgrid = FALSE,
                        showline = FALSE),
           xaxis = list(title = "",
                        showgrid = FALSE),
           legend = list(x = 0.4, y = 0.9, orientation = 'h'),
           margin = list(t = 30, b = 50))
p2
```

### 2.4 每月消息分布  

```{r message_per_day_by_month}
msgByMonth <- dt %>%
    select(CreateTime, Type, Des) %>%
    mutate(Month = format(CreateTime, "%m"), Year = format(CreateTime, "%y")) %>%
    group_by(Des, Year, Month) %>%
    summarise(Count = n())

p3 <- plot_ly(data = msgByMonth,
        x = ~Month,
        y = ~Count,
        color = ~Des,
        type = "bar",
        hoverinfo = "text",
        text = paste0(msgByMonth$Count, "条"),
        hoverlabel = list(font = list(color = 'rgb(248, 248, 255)'))) %>%
    layout(title = "每月消息发送情况",
           yaxis = list(title = "条",
                        showgrid = FALSE,
                        showline = FALSE),
           xaxis = list(title = "月份",
                        showgrid = FALSE),
           legend = list(orientation = 'h'),
           margin = list(t = 30, b = 50))
p3
```

### 2.5 消息类型分布  
```{r message_type_distrobution}
msgType <- dt %>%
    select(Type, Des) %>%
    group_by(Des, Type) %>%
    summarise(Count = n()) %>%
    mutate(Freqency = Count / sum(Count))

p4 <- plot_ly(labels =~ Type,
        values =~ Count,
        insidetextfont = list(color = '#FFFFFF'), 
        textinfo = 'label+percent',
        pull = 0.05,
        showlegend = FALSE) %>%
    add_pie(data = msgType[msgType$Des == "发送", ],
            name = "发送",
            domain = list(x = c(0, 0.45))) %>%
    add_pie(data = msgType[msgType$Des == "接收", ],
            name = "接收",
            domain = list(x = c(0.55, 1))) %>%
    layout(title = "消息类型分布",
           margin = list(t = 30, b = 100))
p4
```

### 3.1 文字消息
```{r text_message_length, results="hold", max.print = 50}
textMsg <- dt %>%
    select(Des, Message, Type) %>%
    filter(Type == "文字") %>%
    mutate(Length = nchar(Message))

plot_ly(data = textMsg, 
        x =~ Length, 
        color =~ Des, 
        type = "histogram", 
        alpha = 0.6) %>%
    layout(title = "文字消息长度分布",
           xaxis = list(title = "单条文字消息字数",
                        range = c(0, quantile(textMsg$Length, 0.99))),
           yaxis = list(title = "条"),
           barmode = "overlay",
           legend = list(orientation = "h"),
           margin = list(t = 30, b = 100))

max.message <- function(Dest) {
    dt <- textMsg %>%
        filter(Des == Dest) %>%
        arrange(desc(Length)) %>%
        mutate(Content = ifelse(Length > 45,
                                paste0(substr(Message, 0, 45), "..."),
                                Message)) %>%
        select(Length, Content)
    dt
}
sendTopLenghtMsg <- max.message("发送")
receivedTopLenghtMsg <- max.message("接收")

max.default.emoji <- function(Des) {
    data <- textMsg[textMsg$Des == Des, ]
    Emoji <- str_extract_all(string = data$Message, pattern = "\\[.+?\\]")
    Emoji <- unlist(Emoji)
    Emoji <- as.data.table(table(Emoji))
    Emoji[order(-N)] 
}

sendEmoji <- max.default.emoji("发送")
receivedEmoji <- max.default.emoji("接收")
```
**接收**的最长的一条消息有`r receivedTopLenghtMsg[1,1]`字  
`r receivedTopLenghtMsg`  
**发送**的最长的一条消息有`r sendTopLenghtMsg[1,1]`字  
`r sendTopLenghtMsg`  

### 3.2 系统默认表情
```{r default_emoji}
top <- min(nrow(sendEmoji), nrow(receivedEmoji))

default.emoji.plot <- function(data, top, name) {
    if(nrow(data) > 0) {
        dataSub <- data[1:top, ]
        # Order x-axis
        dataSub$Emoji <- factor(dataSub$Emoji, 
                                levels = dataSub$Emoji[order(dataSub$N, 
                                                             decreasing = TRUE)])
        p <- plot_ly(data = dataSub,
                     x = ~Emoji,
                     y = ~N,
                     type = "bar",
                     name = name,
                     hoverinfo = "y+text",
                     text = paste("占", name, "总默认表情的",
                                  round(dataSub$N/sum(dataSub$N), 3) * 100, "%"),
                     hoverlabel = list(font = list(color = 'rgb(248, 248, 255)'))
        )
    } else {
        p <- "没有数据"    
    }
}

p1 <- default.emoji.plot(sendEmoji, top, "发送")
p2 <- default.emoji.plot(receivedEmoji, top, "接收")

subplot(p2, p1) %>% 
    layout(title = paste0("使用频度最高的",top,"个自带表情"),
           margin = list(t = 30),
           legend = list(orientation = "h"),
           barmode = 'group'
    )
```

### 4.1 自定义表情
#### Part.1 接收
```{r received_emoji}
top <- 5

stickerDt <- dt %>%
    filter(Type == "表情", Des == "接收")

emojiurl <- str_extract(string = stickerDt$Message, pattern = 'cdnurl = ""(.+?)""')
emojiurl <- str_replace_all(string = emojiurl, pattern = 'cdnurl = \"\"', replacement = "")
emojiurl <- str_replace_all(string = emojiurl, pattern = '\"\"', replacement = "")

stickerDtSm1 <- data.table(table(emojiurl)) %>% arrange(desc(N))

if(nrow(stickerDtSm1) > top) {
    topEmoji <- top
} else {
    topEmoji <- nrow(stickerDtSm1)
}

if(!dir.exists("emoji")){
    dir.create("emoji")
}



```

共接收自定义表情信息`r nrow(stickerDt)`条，其中非重复的表情一共有`r nrow(stickerDtSm1)`个，接收的最多的一个表情`r stickerDtSm1[1,2]`次。  
表情包发送数目的前`r topEmoji`位如下：  

```{r received_emoji_show, results='asis'}
fileName <- paste0("emoji/",1:topEmoji,".gif")

for (i in 1:topEmoji) {
    #download.file(as.character(stickerDtSm1[i,1]), fileName[i], mode = 'wb')
    cat("**第", i, "位: ", stickerDtSm1[i,2], "次**")
    cat("![](",fileName[i],")\n\n")
}

```

```{r send_emoji}
top <- 5
stickerDt <- dt %>%
    filter(Type == "表情", Des == "发送")

emojimd5 <- str_extract(string = stickerDt$Message, pattern = 'md5=""(.+?)""')
emojimd5 <- str_replace_all(string = emojimd5, pattern = 'md5=\"\"', replacement = "")
emojimd5 <- str_replace_all(string = emojimd5, pattern = '\"\"', replacement = "")

stickerDtSm2 <- data.table(table(emojimd5)) %>% arrange(desc(N))

if(nrow(stickerDtSm2) > top) {
    topEmoji <- top
} else {
    topEmoji <- nrow(stickerDtSm2)
}
```
#### Part.2 发送
共发送自定义表情信息`r nrow(stickerDt)`条，其中非重复的表情一共有`r nrow(stickerDtSm2)`个，接收的最多的一个表情`r stickerDtSm2[1,2]`次。  

#### Part.3 自定义表情喜好
```{r prefer_emoji}
p4 <- plot_ly(data = stickerDtSm1,
        x = ~N,
        name = "接收",
        type = "histogram",
        alpha = 0.7,
        autobinx = FALSE,
        xbins = list(start = min(stickerDtSm1$N), 
                     end = max(stickerDtSm1$N),
                     size = 2)) %>%
    add_trace(data = stickerDtSm2,
              x = ~N,
              name = "发送") %>%
    layout(title = "自定义表喜好分布",
           xaxis = list(title = "单个表情发送次数"),
           yaxis = list(title = "表情个数"),
           barmode = "overlay",
           margin = list(t = 30),
           legend = list(orientation = "h"))

axis_range <- ifelse(nrow(stickerDtSm1) < nrow(stickerDtSm2),
                     quantile(stickerDtSm1$N, 0.9),
                     quantile(stickerDtSm2$N, 0.9)
                     )

p5 <- plot_ly(data = stickerDtSm1,
        x = ~(1:nrow(stickerDtSm1)),
        y = ~N,
        name = "接收",
        type = "bar",
        alpha = 0.6) %>%
    add_trace(data = stickerDtSm2,
              x = ~(1:nrow(stickerDtSm2)),
              y = ~N,
              name = "发送") %>%
    layout(title = "单表情发送次数",
           xaxis = list(visible = FALSE,
                        range = c(0, axis_range)),
           yaxis = list(title = "发送次数"),
           barmode = "overlay",
           margin = list(t = 30),
           legend = list(orientation = "h"))
p4
p5
```